---
title: "Exploracion de datos"
author: "Miguel Coto Garcia"
output: html_notebook
---

Cargando paquetes
```{r message=FALSE, warning=FALSE, include=FALSE}

library(here)
library(tidyverse)

```


# Rutas
```{r}

raw_data <- here("data", "raw")
interim_data <- here("data", "interim")
processed_data <- here("data", "processed")

```

## Leyendo bases
```{r}
base <- readRDS(file=paste0(processed_data,"/base_final.Rds"))

head(base)
```

# Exploracion de datos

## Cruce de variables

### Proporcion de buenos pagadores por genero
```{r}
base %>%
  group_by(genero) %>%
  summarise(n = n(), prop = mean(objetivo)) %>%
  mutate(ci = 1.96 * sqrt(prop * (1 - prop) / n)) %>%
  ggplot(aes(x = genero, y = prop, fill = genero)) +
  geom_col() +
  geom_errorbar(aes(ymin = prop - ci, ymax = prop + ci), width = 0.2) +
  scale_fill_brewer(palette = "Dark2") +
  theme(legend.position = "none",
        plot.title = element_text(hjust = 0.5)) +
  scale_y_continuous(labels = scales::percent) +
  ylab("Malos pagadores") +
  ggtitle("Proporcion de malos pagadores por genero")+
  geom_text(aes(label=n), position=position_dodge(width=0.9), vjust=15.25)

```

### Proporcion de buenos pagadores por edad
```{r}
base %>%
  mutate(edad_cat = Hmisc::cut2(edad, g = 5)) %>%
  filter(!is.na(edad_cat)) %>%
  group_by(edad_cat) %>%
  summarise(n = n(), prop = mean(objetivo)) %>%
  #group_by(genero) %>%
  mutate(ci = 1.96 * sqrt(prop * (1 - prop) / n)) %>%
  ggplot(aes(x = edad_cat, y = prop, fill = edad_cat)) +
  geom_col() +
  geom_errorbar(aes(ymin = prop - ci, ymax = prop + ci), width = 0.2) +
  scale_fill_brewer(palette = "Dark2") +
  theme(legend.position = "none",
        plot.title = element_text(hjust = 0.5)) +
  scale_y_continuous(labels = scales::percent) +
  ylab("Malos pagadores") +
  xlab("Edad") +
  ggtitle("Proporcion de malos pagadores por genero")

```

### Proporcion de buenos pagadores por estado civil
```{r}
base %>%
  filter(!is.na(estado_civil) & estado_civil != "RELIGIOSO") %>%
  group_by(estado_civil) %>%
  summarise(n = n()) %>%
  ggplot(aes(
    x = reorder(estado_civil, -n),
    y = n,
    fill = estado_civil
  )) +
  geom_col() +
  scale_fill_brewer(palette = "Dark2") +
  theme(
    legend.position = "none",
    plot.title = element_text(hjust = 0.5),
    axis.text.x = element_text(angle = 45, hjust = 1)
  ) +
  ylab("n") +
  xlab("Tipo de ingreso") +
  ggtitle("Distribución por tipo de ingreso")+
  geom_text(aes(label=n), position=position_dodge(width=0.9), vjust=-0.25)
```

```{r}
base %>%
  filter(!is.na(estado_civil) & estado_civil != "RELIGIOSO") %>%
  group_by(estado_civil) %>%
  summarise(n = n(), prop = mean(objetivo)) %>%
  mutate(ci = 1.96 * sqrt(prop * (1 - prop) / n)) %>%
  ggplot(aes(x = reorder(estado_civil, -prop), y = prop, fill = estado_civil)) +
  geom_col() +
  geom_errorbar(aes(ymin = prop - ci, ymax = prop + ci), width = 0.2) +
  scale_fill_brewer(palette = "Dark2") +
  theme(legend.position = "none",
        plot.title = element_text(hjust = 0.5)) +
  scale_y_continuous(labels = scales::percent) +
  ylab("Malos pagadores") +
  xlab("Estado civil") +
  ggtitle("Proporcion de malos pagadores por genero")

```

### Proporcion de malos pagadores por limite de tarjeta de credito
```{r}
base %>%
  mutate(limite_cat = Hmisc::cut2(
    limite_tarjeta_credito,
    g = 5,
    formatfun = scales::unit_format(
      unit = "K",
      scale = 1e-3,
      accuracy = 2,
      prefix = "₡"
    )
  )) %>%
  filter(!is.na(limite_cat)) %>%
  group_by(limite_cat) %>%
  summarise(n = n(), prop = mean(objetivo)) %>%
  mutate(ci = 1.96 * sqrt(prop * (1 - prop) / n)) %>%
  ggplot(aes(x = limite_cat, y = prop, fill = limite_cat)) +
  geom_col() +
  geom_errorbar(aes(ymin = prop - ci, ymax = prop + ci), width = 0.2) +
  scale_fill_brewer(palette = "Dark2") +
  theme(legend.position = "none",
        plot.title = element_text(hjust = 0.5)) +
  scale_y_continuous(labels = scales::percent) +
  ylab("Malos pagadores") +
  xlab("Límite de crédito") +
  ggtitle("Proporción de malos pagadores por límite de crédito")

```

### Proporcion de malos pagadores por saldo de tarjeta de credito

```{r}
base %>%
  mutate(saldo_cat = Hmisc::cut2(
    saldo_tarjeta,
    g = 5,
    formatfun = scales::unit_format(
      unit = "K",
      scale = 1e-3,
      accuracy = 2,
      prefix = "₡"
    )
  )) %>%
  filter(!is.na(saldo_cat)) %>%
  group_by(saldo_cat) %>%
  summarise(n = n(), prop = mean(objetivo)) %>%
  mutate(ci = 1.96 * sqrt(prop * (1 - prop) / n)) %>%
  ggplot(aes(x = saldo_cat, y = prop, fill = saldo_cat)) +
  geom_col() +
  geom_errorbar(aes(ymin = prop - ci, ymax = prop + ci), width = 0.2) +
  scale_fill_brewer(palette = "Dark2") +
  theme(legend.position = "none",
        plot.title = element_text(hjust = 0.5)) +
  scale_y_continuous(labels = scales::percent) +
  ylab("Malos pagadores") +
  xlab("Saldo de tarjeta") +
  ggtitle("Proporción de malos pagadores por saldo de tarjeta")

```

### Proporcion de malos pagadores por coeficiente de solvencia

```{r}
base %>%
  mutate(
    coeficiente_cat = Hmisc::cut2(
      coeficiente_solvencia,
      g = 5,
      formatfun = scales::percent_format(accuracy = 2)
    )
  ) %>%
  filter(!is.na(coeficiente_cat)) %>%
  group_by(coeficiente_cat) %>%
  summarise(n = n(), prop = mean(objetivo)) %>%
  mutate(ci = 1.96 * sqrt(prop * (1 - prop) / n)) %>%
  ggplot(aes(x = coeficiente_cat, y = prop, fill = coeficiente_cat)) +
  geom_col() +
  geom_errorbar(aes(ymin = prop - ci, ymax = prop + ci), width = 0.2) +
  scale_fill_brewer(palette = "Dark2") +
  theme(legend.position = "none",
        plot.title = element_text(hjust = 0.5)) +
  scale_y_continuous(labels = scales::percent) +
  ylab("Malos pagadores") +
  xlab("Coeficiente de solvencia") +
  ggtitle("Proporción de malos pagadores por coeficiente de solvencia")

```

### Proporcion de buenos pagadores por tipo de ingreso
```{r}
base %>%
  group_by(tipo_ingresos) %>%
  summarise(n = n()) %>%
  ggplot(aes(
    x = reorder(tipo_ingresos, -n),
    y = n,
    fill = tipo_ingresos
  )) +
  geom_col() +
  scale_fill_brewer(palette = "Dark2") +
  theme(
    legend.position = "none",
    plot.title = element_text(hjust = 0.5),
    axis.text.x = element_text(angle = 45, hjust = 1)
  ) +
  ylab("n") +
  xlab("Tipo de ingreso") +
  ggtitle("Distribución por tipo de ingreso")+
  geom_text(aes(label=n), position=position_dodge(width=0.9), vjust=-0.25)
```


```{r}
base %>%
  group_by(tipo_ingresos) %>%
  summarise(n = n(), prop = mean(objetivo)) %>%
  mutate(ci = 1.96 * sqrt(prop * (1 - prop) / n)) %>%
  ggplot(aes(
    x = reorder(tipo_ingresos, -prop),
    y = prop,
    fill = tipo_ingresos
  )) +
  geom_col() +
  geom_errorbar(aes(ymin = prop - ci, ymax = prop + ci), width = 0.2) +
  scale_fill_brewer(palette = "Dark2") +
  theme(legend.position = "none",
        plot.title = element_text(hjust = 0.5)) +
  scale_y_continuous(labels = scales::percent) +
  ylab("Malos pagadores") +
  xlab("Tipo de ingreso") +
  ggtitle("Proporcion de malos pagadores por tipo de ingreso")

```


### Proporcion de buenos pagadores por profesión

```{r}
base %>%
  group_by(profesion) %>%
  summarise(n = n()) %>%
  ggplot(aes(
    x = reorder(profesion, -n),
    y = n,
    fill = profesion
  )) +
  geom_col() +
  scale_fill_manual(values = grDevices::colorRampPalette(RColorBrewer::brewer.pal(8, "Dark2"))(9)) +
  theme(
    legend.position = "none",
    plot.title = element_text(hjust = 0.5),
    axis.text.x = element_text(angle = 45, hjust = 1)
  ) +
  ylab("n") +
  xlab("Profesión") +
  ggtitle("Distribución por profesión")+
  geom_text(aes(label=n), position=position_dodge(width=0.9), vjust=-0.25)

```

```{r}
base %>%
  group_by(profesion) %>%
  summarise(n = n(), prop = mean(objetivo)) %>%
  mutate(ci = 1.96 * sqrt(prop * (1 - prop) / n)) %>%
  ggplot(aes(
    x = reorder(profesion, -prop),
    y = prop,
    fill = profesion
  )) +
  geom_col() +
  geom_errorbar(aes(ymin = prop - ci, ymax = prop + ci), width = 0.2) +
  scale_fill_manual(values = grDevices::colorRampPalette(RColorBrewer::brewer.pal(8, "Dark2"))(9)) +
  theme(
    legend.position = "none",
    plot.title = element_text(hjust = 0.5),
    axis.text.x = element_text(angle = 45, hjust = 1)
  ) +
  scale_y_continuous(labels = scales::percent) +
  ylab("Malos pagadores") +
  xlab("Profesión") +
  ggtitle("Proporcion de malos pagadores por profesión")



```



